

#### **CLAUDINEZ ALVES PEREIRA (Neice)**

#### **DADOS PESSOAIS**

Endereço: QE 44 Conjunto C Casa 8 Guará II

Tel. Residencial:

Celular: (61) 99441-1224 / (61) 99343-1202

Email: neicealves@hotmail.com

Estado Civil: Solteira

Data de nascimento: 23/07/1975

#### **OBJETIVO**

Área Financeira, Administrativa e Contábil.

#### PERFIL PROFISSIONAL

Trabalhei por 8 anos em um conceituado escritório de prestação de serviços contábeis onde adquiri experiência e prática em diversas áreas como a rotina do Depto Pessoal, como Registro, anotações na CTPS, cálculos de rescisões, férias e fechamento da folha de pagamento, apurações dos encargos como INSS, FGTS e IRRF. E prática com as declarações CAGED, SEFIP, RAIS e DIRF. Com a rotina do Depto Fiscal, como Escrituração das Notas Fiscais, apurações dos impostos Municipais, Estaduais e Federais. Prática com as declarações de DEMED, DCTF, DEFIS, SIMEI, SPEED ICMS/PIS/COFINS. Com a rotina do Depto Contábil, como Conciliação dos Deptos Pessoal e Fiscal, Conciliação Bancária, Baixa de Duplicatas a Pagar e a Receber, Implantação de Saldos, análise e Fechamento de balanço. Apuração do Lucro Real e prática com SPEED ECD e ECF e Contas Referenciais. Conhecimento na área de Legalização, como Abertura de Empresas, Alterações e Encerramento, Licenciamento de Alvarás Municipais, Ambientais CBM. Emissão de Certidões em âmbito Municipal, Estadual e Federal. MEI. Declaração IRPF, prática com preenchimento tanto da simplificada como completa, emissão de certidão pessoa física. Livro Caixa da Atividade Rural e Livro Caixa (Carne Leão).

## FORMAÇÃO ACADÊMICA

### **GRADUAÇÃO**

Nível de Formação : Superior Completo/Graduação

Curso: Bacharelado Ciências Contábeis Instituição: União Norte do Paraná/2012

#### **CURSO EXTRACURRICULARES:**

ANÁLISE E FECHAMENTO DE BALANÇO, com carga horária de 8 horas. CACOAL, 25 de Novembro de 2016.

ECF - ESCRITURAÇÃO CONTÁBIL FISCAL, com carga horária de 8 horas. CACOAL, 28 de Junho de 2016.

IMPOSTO DE RENDA PESSOA FISICA, com carga horária de 8 horas. CACOAL, 23 de Fevereiro de 2016.

ECF - ESCRITURAÇÃO CONTÁBIL FISCAL E A 12.973/14, com carga horária de 8 horas. CACOAL, 20 de Julho de 2015 .

ECF - ESCRITURAÇÃO CONTÁBIL FISCAL, com carga horária de 8 horas. ROLIM DE MOURA, 25 de Junho de 2015.

IMPOSTO DE RENDA PESSOA FISICA, com carga horária de 8 horas. PIMENTA BUENO, 05 de Março de 2015 .

ICMS - SUBSTITUIÇÃO TRIBUTARIA E BENEFÍCIOS FISCAIS, com carga horária de 11 horas.

CACOAL, 28 de Março de 2015.

RETENÇÕES ÁREA FEDERAL, com carga horária de 8 horas. CACOAL, 08 de Setembro de 2014.

PIS/PASEP E COFINS, com carga horária de 8 horas. PIMENTA BUENO, 15 de Julho de 2014.

MP 627 - CURSO INTENSIVO, com carga horária de 08 horas. CACOAL, 20 de Maio de 2014 .

#### CONHECIMENTOS DE INFORMÁTICA

Microsoft Excel, Microsoft Outlook, Microsoft PowerPoint, Microsoft Word, Open Office Sistemas Operacionais: Windows e Software De Contabilidade.

#### **IDIOMAS:**

Português (Nativo)

## HISTÓRICO PROFISSIONAL

\*Contalize Serviços Contábeis – Empresa do Segmento de Prestação de serviços – Cacoal/RO

Cargo (s). Ocupado (s): Auxiliar Contábil (Responsável pelo Setor)

**Período:** 01/08/2008 a 09/01/2017

Nome e Cargo do gestor imediato: Adriana Caron Bonfá - Sócia proprietária

Motivo de Desligamento: Mudança de Estado

**Principais Atividades desenvolvidas:** Registro, anotações na CTPS, cálculos de rescisões, férias e fechamento da folha de pagamento, apurações dos encargos como INSS, FGTS e IRRF. Transmissão das declarações CAGED, SEFIP, RAIS e DIRF.

Escrituração das Notas Fiscais, apurações dos impostos Municipais, Estaduais e Federais. Prática com as declarações de DEMED, DCTF, DEFIS, SIMEI, SPEED ICMS/PIS/COFINS.

Conciliação dos Deptos Pessoal e Fiscal, Conciliação Bancária, Baixa de Duplicatas a Pagar e a Receber, Implantação de Saldos, análise e Fechamento de balanço. Apuração do Lucro Real e prática com SPEED ECD e ECF e Contas Referenciais.

Abertura de Empresas, Alterações e Encerramento, Licenciamento de Alvarás Municipais, Ambientais CBM. Emissão de Certidões em âmbito Municipal, Estadual e Federal e MEI.

Declaração IRPF, preenchimento e transmissão tanto da simplificada como completa, emissão de certidão pessoa física. Livro Caixa da Atividade Rural e Livro Caixa (Carne Leão).

\*Móveis Liberatti – Empresa do Segmento de Móveis e Eletros - Cacoal/RO

Cargo (s). Ocupado (s): Tesoureira Período: 08/09/2005 a 02/01/2008

Nome e Cargo do gestor imediato: Claudinei

Motivo de Desligamento: la iniciar a faculdade, e queria trabalhar na área.

**Principais Atividades desenvolvidas:** Atendimento ao cliente, Crédito e Cobrança, fechamento e conferência de caixa, envio e recebimento documentos via malotes, emissão e recebimento de notas fiscais, pagamentos de despesas.

\*Impelco Comércio e Imp. de Eletrodomésticos – Empresa do Segmento de Móveis e Eletros - Cacoal/RO

Cargo (s). Ocupado (s): Tesoureira Período: 08/05/2003 a 06/02/2005

Nome e Cargo do gestor imediato: Claudinei

Motivo de Desligamento: Empresa encerrou as atividades

**Principais Atividades desenvolvidas:** Atendimento ao cliente, Crédito e Cobrança, fechamento e conferência de caixa, envio e recebimento documentos via malotes, emissão e recebimento de notas fiscais, pagamentos de despesas.

e recebimento de notas fiscais, pagamentos de despesas.

#### \*Novalar Ltda – Empresa do Segmento de Móveis e Eletros - Cacoal/RO

Cargo (s). Ocupado (s): Atendente de Crediário

Período: 01/02/2003 a 07/05/2003 Nome e Cargo do gestor imediato:

Motivo de Desligamento: Proposta de Trabalho melhor (Empresa Impelco)

**Principais Atividades desenvolvidas:** Atendimento ao cliente, emissão de Carnê.

\*Maryvil Com. De Conf. Ltda – Empresa do Segmento de Roupas e Acessórios - Cacoal/RO

Cargo (s). Ocupado (s): Atendente de Crediário

**Período:** 01/07/2000 a 01/03/2002

Nome e Cargo do gestor imediato: Vilma Pedro

Motivo de Desligamento: Queria sair do ramo de confecção

**Principais Atividades desenvolvidas:** Atendimento ao cliente, emissão de Carnê, conferência de mercadorias, troca de mercadorias e cobranças.

\*JA dos Santos Representações – Empresa do Segmento de Vendas por Catálogos - Cacoal/RO

Cargo (s). Ocupado (s): Vendedora Período: 01/02/1991 a 30/06/2000

Nome e Cargo do gestor imediato: José Aparecido dos Santos Motivo de Desligamento: Transferida para a Empresa Maryvil

**Principais Atividades desenvolvidas:** Primeiro emprego, desenvolvia qualquer atividade, limpeza em geral, atendimento ao cliente e atendimento telefônico, preenchia romaneios de pedidos, conferencia de mercadorias e entrega ao cliente.

## **REMUNERAÇÃO**

Último salário ou atual: (último): R\$ 2967,16 Benefícios: Plano de saúde + Vale Alimentação Pretensão salarial: R\$ 2000,00 – 3000,00

# **REFERÊNCIA PROFISSIONAL**

Empresa: Escritório Contalize Serviços Contábeis

Nome e Cargo do gestor imediato:: Adriana Caron Bonfá (Sócia proprietária)

**Telefone**: (69) 98402-5557 ou (69) 3441-4708 **e-mail**: administração@contalize.com.br

site: www.contalize.com.br

Empresa: Escritório Contalize Serviços Contábeis

Nome e Cargo do gestor imediato: Nautierre Macedo (Chefe do Depto Pessoal)

Telefone: (69) 99201-6201